臺灣屏東地方法院交通事件裁定　　　　　　　　　　　九十一年度交聲字第七八號
　　異　議　人
　　即受處分人　甲○○○
右列受處分人因違反道路交通管理處罰條例案件，對於交通部公路局屏東監理站九十
一年七月八日所為之處分（原處分：屏監違字第車裁八二—ＢＦ0000000號）
，聲明異議，本院裁定如左：
    主  文
異議駁回。
    理  由
一、按汽車駕駛人，行經有燈光號誌管制之交岔路口闖紅燈者，處新臺幣（下同）一
    千八百元以上五千四百元以下罰鍰；並記違規點數三點，道路交通管理處罰條例
    第五十三條、第六十三條第一項第三款分別定有明文。
二、原處分意旨略以：異議人甲○○○於民國九十年六月十一日上午十時二十二分許
    ，騎乘車號ＯＴＳ—八六五號重型機車行經高雄市○○○路四二五巷口有燈光管
    制之交岔路口闖紅燈，經以機械照相依法舉發，並經屏東監理站依道路交通管理
    處罰條例第五十三條第六項及同條例第六十三條第一項第三款裁罰四千五百元及
    違規記點三次。
三、異議人則以：九十年六月十一日上午十時二十二分許，並未騎乘車號ＯＴＳ—八
    六五號重型機車行經高雄市○○○路四二五巷口，本件舉發無證據，請監理站提
    出證據，為此聲明異議。
四、經查，證人即交通部公路總局高雄區監理所屏東監理站人員高忠信提出本件違規
    舉發照片到院，經核其提出之舉發照片原本與卷附之照片影本相符，由該照片顯
    示，該處為交岔路口，且有燈光管制，而車牌號碼ＯＴＳ—八六五號重型機車於
    九十年六月十一日上午十時二十二分行經高雄市○○○路四二五巷口，是前開重
    機車有於右開時間行經該地點之事實，即可認定。次查，審諸該照片係於九十年
    六月十一日上午十時二十二分所拍攝，當時管制燈光為紅燈，而車牌號碼ＯＴＳ
    —八六五號重型機車於該時二十二分連續拍攝之二張照片中，分別位於該交岔路
    口之前後，亦即於該時二十二分穿越該交岔路口，故車牌號碼ＯＴＳ—八六五號
    重機車於九十年六月十一日上午十時二十二分行經高雄市○○○路四二五巷口燈
    光管制之交岔路口闖紅燈之事實，亦可認定。至於異議人辯稱其並未於右開時間
    行經該地點云云，惟其並未提出證據供本院審酌，自未能認其所辯之屬實與否，
    而即使其所辯屬實，亦仍須論斷其是否有道路交通管理處罰條例第八十五條第三
    項之可歸責事由，尚未能逕認其所辯足採，是其執此異議本件原處分不當，尚屬
    無據。
五、綜上，本件原處分機關援引前述規定，處罰異議人四千五百元及違規記點三次，
    並無不當。本件異議為無理由，應予駁回。
六、據上論斷，應依道路交通案件管理處罰條例第八十七條第二項、道路交通案件處
    理辦法第十九條，裁定如主文。
中      華      民      國      九十一      年      十    月    十八    日
                              臺灣屏東地方法院交通法庭
                                  法  官  洪乙心
右正本證明與原本無異。
如不服本裁定應於收受送達後五日內向本院提出抗告書狀敘述抗告之理由抗告於台灣
高等法院高雄分院。
                                  書記官  曾文玲
中      華      民      國      九十一      年      十    月  二十三    日
